【裁判字號】    89,瑞簡,36
【裁判日期】    890830
【裁判案由】    損害賠償
【裁判全文】
臺灣基隆地方法院宣示判決筆錄  八十九年度瑞簡字第三六號
    原      告  丙○○
    訴訟代理人  丁○○○
    送達代收人  乙○○
    被      告  甲○○
右當事人間八十九年度瑞簡字第三六號損害賠償事件於中華民國八十九年八月三十日
下午四時在本院民事第  法庭公開宣示判決出席職員如左：
                法      官  蔡岱霖
                法院書記官  范育誠
                通      譯  林玉梅
朗讀案由兩造均未到
法官朗讀主文宣示判決，並諭知將判決主文、所裁判之訴訟標的及其理由要領，記載
於後：
    主    文
原告之訴駁回。
訴訟費用由原告負擔。
    事實及理由要領
甲、兩造聲明及陳述要旨：
一、原告部分：原告主張被告於八十七年五月二十五日與原告訂立房屋租賃契約，承
    租坐落台北市○○區○○路一段一九五巷一弄八號四樓房屋，租期自八十七年五
    月二十五日起至八十八年五月二十四日止，約定租金每月新台幣（下同）二萬元
    應於每月二十四日前繳付原告，訂約時並給付原告押租保證金四萬元；俟租期屆
    滿，原告催促被告續約，被告一再逃避而未簽訂續約，被告並曾於八十九年二月
    間積欠三個月之租金未付，後雖陸續繳款，但皆係原告多次催討始為給付；至八
    十九年四月間，被告又積欠二個月租金未付，原告乃要求被告遷出系爭房屋，被
    告竟未交付租金及房屋鑰匙即悄然離去，並留下滿屋之大型廢棄物及遭惡意破壞
    之房屋，且有水、電、瓦斯費合計三千六百零七元未付而由原告墊付，爰依租賃
    契約之法律關係，請求被告給付積欠之租金四萬元、房屋修繕費十三萬九千四百
    六十元、原告墊付之水電瓦斯費三千六百零七元，扣除被告已給付原告之押租保
    證金四萬元，被告尚應給付原告十四萬三千零六十七元，並加計自八十九年二月
    二十五日起至清償日止按年息百分之六計算之利息。
二、被告部分：被告未於言詞辯論期日到場，亦未提出書狀作何聲明或陳述。
乙、理由要領：
一、本件被告經合法通知，未於言詞辯論期日到場，核無民事訴訟法第三百八十六條
    所列各款情形，爰依原告之聲請，由其一造辯論而為判決。
二、原告主張被告於八十七年五月二十五日與原告訂立房屋租賃契約，承租坐落台北
    市○○區○○路一段一九五巷一弄八號四樓房屋，租期自八十七年五月二十五日
    起至八十八年五月二十四日止，約定租金每月新台幣（下同）二萬元應於每月二
    十四日前繳付原告，訂約時並給付原告押租保證金四萬元，嗣租期屆滿，原告催
    促被告續約，被告均未與原告簽訂續租契約，惟仍繼續使用房屋並給付租金至八
    十九年二月間之事實，業經原告提出系爭房屋租賃契約一份、照片十三幀為證，
    被告未於言詞辯論期日到場，亦未提出書狀作何陳述，本院審酌其情事，認原告
    之上開主張為真實。
三、按租賃期限屆滿後，承租人仍為租賃物之使用收益，而出租人不即表示反對之意
    思者，視為以不定期限繼續契約；民法第四百五十一條定有明文。系爭房屋租賃
    契約已於八十八年五月二十四日租期屆滿，承租人即被告仍繼續為系爭房屋之使
    用並給付租金，原告亦收取租金並不即表示反對之意思，依上開規定，兩造就系
    爭房屋應視為以不定期限繼續原租賃契約。惟原告因被告欠繳租金，已向被告通
    知終止租約之意思表示，被告至遲於八十九年三月二十五日已遷出系爭房屋，有
    原告提出之照片十三幀（日期均為八十九年三月二十五日所拍攝）為證，應認兩
    造已有終止系爭不定期限租賃契約之合意。
四、又按租賃物之修繕，除契約另有訂定或另有習慣外，由出租人負擔；承租人應以
    善良管理人之注意，保管租賃物；承租人違反前項義務，致租賃物毀損、滅失者
    ，負損害賠償責任，但依約定之方法或依物之性質而定之方法為使用、收益，致
    有變更或毀損者，不在此限。民法第四百二十九條第一項、第四百三十二條分別
    定有明文。系爭房屋租賃契約第十一條並約定「乙方（即被告）應以善良管理人
    之注意使用房屋，除因天災地變等不可抗拒之情形外，因乙方之過失致房屋毀損
    ，應負損害賠償之責。房屋因自然之損壞有修繕之必要時，由甲方（即原告）負
    責修理。」經查，被告租用系爭房屋達一年十月之久，原告取回系爭房屋後僱工
    所為修繕之項目計有拆除浴缸、補壁磚地磚、浴室防水處理、室內及陽台消毒清
    洗、更換廚房櫥櫃貼木皮、房間衣櫥美耐板拆除重貼木皮、換浴室塑鋼門、油漆
    、換電燈及燈泡、換水龍頭、紗網、電話插頭等，有原告提出之估價單一份、照
    片十三幀可證，均屬依其物之使用方法有消耗折損之性質者，其修繕本屬出租人
    即原告負擔之，且原告並未舉證證明系爭房屋於出租交付被告時之原狀較之被告
    之使用後情況有何過度之損毀、被告之使用租賃物有何違反其約定之使用保管義
    務，自難令被告負修繕租賃物賠償原告修繕費用之責，原告請求被告給付系爭房
    屋修繕費用，非有依據，不應准許。
五、原告主張被告積欠租金二個月之租額共四萬元等語；然查原告自認被告於八十九
    年二月間曾欠租三個月未繳，後經催討已經陸續繳清，又被告嗣後已遷出系爭房
    屋，原告至遲已於八十九年三月二十五日收回系爭房屋，有原告提出之照片日期
    可證，是被告僅積欠原告八十九年三月二十五日前當期之租金二萬元，原告主張
    被告應給付租金至八十九年四月份，尚非有據。又原告主張被告使用系爭房屋尚
    有水、電、瓦斯費合計三千六百零七元未付而由原告墊付，業經原告提出水、電
    、瓦斯費收據各一紙為證，原告此部分主張，應堪信為真實。依系爭租約第五條
    約定，被告於訂約時已給付押租保證金四萬元予原告，且為原告所自認之事實，
    依該押租保證金約定之性質，為被告履行契約之擔保，原告於被告未付之租金及
    應負擔之費用，均得自該筆押租保證金受償，則如前所述被告積欠之一個月租金
    二萬元及水、電、瓦斯費三千六百零七元，合計二萬三千六百零七元，未逾上開
    押租保證金四萬元之數額，原告並已就押租保證金受完足之清償，自無從更向被
    告請求給付租金及墊付之水、電、瓦斯費。
六、從而，原告依租賃契約之法律關係，請求被告給付積欠之租金、房屋修繕費及墊
    付之水電瓦斯費合計十四萬三千零六十七元，並加計自八十九年二月二十五日起
    至清償日止按年息百分之六計算之利息，非有理由，不應准許。
中      華      民      國    八十九    年      八      月     三十     日
~B臺灣基隆地方法院瑞芳簡易庭
~B        法院書記官  范育誠
~B        法      官  蔡岱霖
右正本證明與原本無異。
本筆錄正本之送達，與判決正本之送達，有同一效力。
對於本件判決如有不服，應於收受送達後二十日內向本院提出上訴書狀，上訴於本院
合議庭，並按他造當事人之人數附具繕本。
中      華      民      國    八十九    年      九      月      二      日
~B        法院書記官  范育誠


司法院資訊處製作；財團法人民間司法改革基金會備份。
